【裁判字號】    89,易,1007
【裁判日期】    900131
【裁判案由】    竊盜
【裁判全文】
臺灣雲林地方法院刑事判決                        八十九年度易字第一七號
    公  訴  人  臺灣雲林地方法院檢察署檢察官
    被      告  乙○○
右列被告因竊盜案件，經檢察官提起公訴（八十九年度偵字第四九八八號），本院判
決如左：
    主  文
乙○○竊盜，累犯，處有期徒刑月，如易科罰金以佰元折算壹日。
    事  實
一、乙○○曾因竊盜案件，經臺灣板橋地方法院於民國八十四年五月九日判處有期徒
    刑一年二月，於同年六月十九日判決確定，又因搶奪案件，經臺灣高等法院於同
    年五月十二日判處有期徒刑二年，於同年七月二十日判決確定，嗣經臺灣高等法
    院於同年七月二十八日定其應執行刑有期徒刑二年十月，並於八十六年六月七日
    縮刑期滿，猶不知悔改，復意圖為自己不法之所有，於八十九年十一月二十二日
    七時四十分許，在雲林縣麥寮鄉○○段九十二之二七號台西客運股份有限公司麥
    寮車站甲○○所經營之福利社內，趁甲○○一時不在該處之際，徒手擅取甲○○
    所有置於該處抽屜內之新臺幣（下同）二百元（五十元紙鈔二張、硬幣二枚）及
    香菸一袋（內有香菸計五十七包），得手後據為己有，而竊取他人之動產，適甲
    ○○入內發覺報警查獲上情。
二、案經雲林縣警察局台西分局移送臺灣雲林地方法院檢察署檢察官偵查起訴。
    理  由
一、右開事實經本院訊問於被告乙○○，其否認有竊盜犯行，辯稱：當時他身上有一
    百元，花掉十元尚有九十元，進去福利社要買香菸，甲○○就硬說他偷了二百元
    及香菸，他實在不知為何如此，也表示不知道二百元從何而來等等。經查，被害
    人甲○○是聽到福利社桌子碰撞聲音，才警覺有異入內查看，而發現其抽屜內二
    百元失竊，並撞見被告手拿香菸袋，經報警到場從被告身上搜出二百元，其事實
    已據被告於警察局、檢察官偵查中及本院審理時指訴明白，並有被害人出具之贓
    物認領保管收據二紙、照片數幀在卷可證明，被告已難否認竊行，而被告對於在
    其上衣口袋內取出二百元事實，於警察局二次訊問時，卻僅供稱不了解，不能自
    圓其說，有違常理，顯見該二百元，是從被告身上取出者無誤，況且依被告自己
    之供述，其身上只有一百元，且已花掉十元，焉能再從其身上搜取二百元，是該
    二百元及香菸袋為被告所偷竊，應可認定。被告上開所辯，顯係臨訟卸責之詞，
    不足採信。本件事證明確，對被告之竊行自應依法論罪科刑。
二、核被告乙○○所為，係犯刑法第三百二十條第一項之竊盜罪。被告行為後，刑法
    第四十一條業於九十年一月四日修正，並於同年月十日公布施行，是得易科罰金
    之適用範圍，被告行為後法律已有變更，依刑法第二條第一項規定，應適用最有
    利於行為人之法律，而就其所犯能否易科罰金經比較結果，以修正後之規定有利
    於被告，依刑法第二條第一項前段規定，自應適用修正後之規定為之。又被告曾
    因竊盜案件，經臺灣板橋地方法院於八十四年五月九日判處有期徒刑一年二月，
    於同年六月十九日判決確定，又因搶奪案件，經臺灣高等法院於同年五月十二日
    判處有期徒刑二年，於同年七月二十日判決確定，嗣經臺灣高等法院於同年七月
    二十八日定其應執行刑有期徒刑二年十月，並於八十六年六月七日縮刑期滿，有
    臺灣高等法院被告全國前案紀錄表、臺灣雲林地方法院檢察署刑案資料查註紀錄
    表各一紙附卷可查，其於刑之執行完畢後五年內再犯本件有期徒刑以上之罪，為
    累犯，應依刑法第四十七條規定加重其刑。爰審酌被告犯罪動機起於時之貪念、
    徒手竊取之手段、所得之利益不多、有竊盜素行及犯罪後否認之態度等一切情狀
    ，量處如主文所示之刑，並諭知易科罰金之折算標準。
據上論斷，應依刑事訴訟法第二百九十九條第一項前段，刑法第三百二十條第一項、
、第二條第一項前段、第四十七條、第四十一條第一項前段，罰金罰鍰提高標準條例
第一條前段、第二條，判決如主文。
本案經檢察官陳永豐到庭執行職務。
中      華      民      國      九十    年    一      月    三十一      日
                                臺灣雲林地方法院刑事第二庭
                                    法  官
右正本證明與原本無異。
如不服本判決，應於判決送達後十日內向本院提出上訴狀（應附繕本）。「切勿逕送
上級法院」。
告訴人或被害人對於判決如有不服具備理由請求檢察官上訴者，其上訴期間之計算係
以檢察官收受判決正本之日期為準。
附錄本案論罪科刑法條：
附錄本案論罪科刑法條：
刑法第三百二十條第一項：意圖為自己或第三人不法之所有，而竊取他人之動產者，
                        為竊盜罪，處五年以下有期徒刑、拘役或五百元以下罰金
                        。


司法院資訊處製作；財團法人民間司法改革基金會備份。
